# 请教陈版

提问人：bcfy2018 时间：2019-01-31 11:17:28
陈版您好，针对食品营销公司。有个问题想咨询一下，请不吝赐教。
（ 1 ）公司将食品产品卖给超市后，会再将一些促销品（同类产品），运到超市，然后实际消费者在购买时是买一赠一。那么请问，这是属于我们平时所说的买一赠一么？，还是直接作为促销品计入销售费用？
（ 2 ）公司将产品卖给超市后，合同还会约定，向超市支付一下固定费用，如货架费，配送费等，请问这些费用是作为应付客户对价，抵减收入，还是计入销售费用？

回答人：chenyiwei
1 、属于捆绑销售（或者称为折扣销售），即同样的价款销售了更多数量的商品，相应按比例降低销售单价。因为 “赠” 以“买” 为前提，不是无条件的无偿赠送，所以不单列为销售费用。
2 、应抵减收入，不应单独确认销售费用。

提问人：rentao108 时间：2019-02-27 13:27:15
我们在审计一家污水处理厂，请问农村生活污水处理之后向政府申请补贴算政府补助吗？

回答人：chenyiwei
请首先对照《企业会计准则解释第 2 号》第五条的规定，判断是否符合 BOT模式的运用条件；其次，如果是 BOT 模式，则考虑 “污水处理之后向政府申请补贴” 是否系基于 BOT 特许经营合同条款而作出的申请，如果是，则应属于营业收入。

提问人：勤获 MrP 时间：2019-03-15 15:57:21
陈老师，您好，有个问题请教一下，关于年末已背书或贴现且在资产负债表日尚未到期的应收票据。
甲公司的母公司 A 向乙银行申请开立 1 个亿银行承兑汇票，A 母公司随后将开立的 1 个亿票据背书转让给甲公司的子公司B公司，B 公司又将该票据向银行贴现，请问财务报表附注应收票据部分，“年末已背书或贴现且在资产负债表日尚未到期的应收票据” 是否应该包括这 1 个亿的金额？
审计认为：在合并层面上，此业务体现为应付票据 1 亿元，不应在附注应收票据部分反映。
被审计单位认为：合并时，应付票据和应收票据不做抵消，那么应付票据余额有 1 个亿，应收票据余额没有了，就应该放在年末已背书或贴现且在资产负债表日尚未到期的应收票据里面，完全视同外部的票据来看。
请教陈老师，这个问题应该如何理解，十分感谢！

回答人：chenyiwei
在甲公司的合并报表中，体现一项应收票据贴现业务，故应包含在 “年末已背书或贴现且在资产负债表日尚未到期的应收票据” 中。
在 A 公司合并报表中，完全是内部交易，合并报表层面仅体现一项短期借款，故无需列入。

提问人：fzxxx 时间：2019-04-19 14:26:31
新的金融工具准则，交易性金融资产（国债）、可供出售金融资产中投资比例在 20% 以下不具有重大影响的投资、参股公司股权投资应该放到哪个科目啊？

回答人：chenyiwei
1 、已确定为交易性金融资产的国债投资，应列报在 “交易性金融资产” 项目。如果预计持有期限超过一年，则列报为 “其他非流动金融资产”。
2 、原可供出售金融资产中投资比例在 20%以下不具有重大影响的投资、参股公司股权投资，默认作为 “其他非流动金融资产” 列报（分类为 FVTPL类别）；如果管理层指定为 FVOCI 类别的，则从其指定，列报为 “其他权益工具投资”。

提问人：心海拂清风 时间：2019-04-21 23:58:51
请教陈老师，新准则 “” 其他非流动金融资产” 为报表列报项目，哪些核算科目列报在这个项目，核算内容呢？谢谢。

回答人：chenyiwei
一般是分类为 FVTPL 类别，但变现期超过一年的情形，如有效期超过一年的衍生工具。

提问人：zhangshan0227 时间：2019-04-26 11:20:07
目前我司之前软件的研发费全部费用化了，因为我们无法区分研究和开发阶段，后期申请了软件著作权，审计要求资本化，请教陈版费用化是否也合理。

回答人：chenyiwei
前期已经全部费用化的开发支出，不建议重新资本化。
根据《企业会计准则讲解（ 2010 ）》P107：“值得强调的是，内部开发无形资产的成本仅包括在满足资本化条件的时点至无形资产达到预定用途前发生的支出总和，对于同一项无形资产在开发过程中达到资本化条件之前已经费用化计入损益的支出不再进行调整。”。
建议梳理完善相关流程和内控，争取后续期间尽可能满足资本化条件。可参考：《瑞华研究 2010 ～ 2016 汇编》之 “问题 1-2-1（研究开发支出资本化／费用化判断的一般分析思路）”。

提问人：头戴一顶傻帽 时间：2019-04-30 12:55:14
有一个年报审计中碰到的问题，以前年度的确认的递延所得税资产，本年度递延所得税资产转回时对应的科目是当期所得税费用科目还是未分配利润科目？如果对应的科目是所得税费用的话？如何在企业所得税申报表上体现？
还望指教

回答人：chenyiwei
赞同楼上意见。当期所得税是根据税法规定计算的；递延所得税就完全是一项会计处理问题。所以纳税申报表中不会直接体现递延所得税费用，只是体现导致暂时性差异或永久性差异的纳税调整事项。

提问人：yunxiao1290 时间：2019-06-19 16:52:26
陈版，您好，想问一下托管的问题。我单位持有 c 公司 33.5% 的股份，a公司持有 c 公司 33.5% 的股份，b 公司持有 c 公司 33% 的股份，b 公司将17.5% 的持股比例股权托管给我公司，其余部分托管给 a 公司，这样我公司就有 51%的表决权，a公司有 49% 的表决权。另董事 5 个人，董事长由我公司提名，您说这种情况我们具备并表条件吗，谢谢

回答人：chenyiwei
1 、为何分别将股权托管给另外两个股东？该交易的背景和商业目的是什么？
2 、托管有无期限限制？委托方是否有权中途撤销托管？如果委托方中途转让股权给外部第三方，则托管事宜如何处理？
3 、托管的权限包括哪些？另外被托管股权对应的分红权、转让权是否仍由B 公司享有？

提问人：fzxxx 时间：2019-09-20 16:44:30

回答人：chenyiwei
因为次级资产支持证券由 A 公司全额认购，共计 8,470 万元, 占比约为7.00%，该比例高于此类应收账款的平均损失率（0.85%），表明 A 公司可控制该结构化主体，并通过持有全部次级份额实际上保留了基础资产的全部信用风险，也就是基础资产所有权上的主要风险和报酬并未转移。因此不满足终止确认条件，应按资产抵押借款处理，即在合并报表层面将融入的优先级资金确认为负债，归属于优先级份额持有人的收益作为利息支出。

提问人：fzxxx 时间：2019-09-21 14:01:44
ABC 上市公司为金融企业，开展融券业务和转融通业务，根据《 2018 年度金融企业财务报表格式》，“企业应按《企业会计准则第 22 号——金融工具确认和计量》（ 2017 年修订）的相关规定确认利息收入和利息费用。基于实际利率法计提的金融工具的利息应包含在相应金融工具的账面余额中......而不应单独列示 ‘应收利息’ 项目或 ‘应付利息’项目。‘应收利息’ 科目和‘应付利息’ 科目应仅反映相关金融工具已到期可收取或应支付但于资产负债表日尚未收到或尚未支付的利息，通常由于金额相对较小，应在 ‘其他资产’或 ‘其他负债’ 项目中列示。” 由于融券业务和转融通业务所涉及的相关融出证券、借入证券和借出证券不满足金融资产、金融负债定义，ABC上市公司未确认相关金融资产和金融负债，因此其预提的应收利息和应付利息没有相关金融资产、金融负债可核算。ABC 上市公司认为，由于没有相应表内金融资产或负债可以包含应收利息和应付利息进行核算，相关利息仍应列示在“应收利息” 科目和 “应付利息” 科目。另一种意见认为，相关利息也可列示在 “其他资产”科目和 “其他负债” 科目。问题预提的应收利息和应付利息应如何核算？

回答人：chenyiwei
不清楚为何 “券业务和转融通业务所涉及的相关融出证券、借入证券和借出证券不满足金融资产、金融负债定义”？
转融通业务的核算可参考 “中国证券投资基金业协会关于发布《证券投资基金参与转融通证券出借业务会计核算和估值业务指引 [试行]》的通知”（中基协发[2019]5 号）；融资融券业务的会计核算可参考《企业会计准则解释第 4 号》第九条。

提问人：layyudian 时间：2019-11-07 06:30:19
直接委托对方生产产品，不提供任何生产物资，是否属于委托加工？
我们双方是签购销合同，觉得可以按购销流程进行账务处理，但问题 “对方的产品是A 型号，我们让对方以原产品贴上我们的商标，我们以 B型号出售，进项的名称型号跟我们销售的销项的名称型号不一致，怎么办。进项是A，销项是B？

回答人：chenyiwei
这种情况下，无论采用委托加工模式还是购销模式，会计处理是一样的。所涉及的税务问题建议咨询税务专业人士，并与主管税务机关沟通确认，避免虚开或其他违规嫌疑。